臺灣高雄地方法院刑事判決　　　　　　　　　　　　　九十三年度訴字第三八五號
　　公　訴　人　臺灣高雄地方法院檢察署檢察官
　　被　　　告　甲○○
右列被告因常業竊盜案件，經檢察官提起公訴（九十三年度偵字第一八一四號、第二
九八六號），本院判決如左：
    主  文
甲○○以犯竊盜罪為常業，累犯，處有期徒刑貳年陸月，並於刑之執行前令入勞動處
所強制工作年。
扣案之鐵剪刀、螺絲起子各壹把、塑膠手套壹雙，均沒收。
    事  實
一、甲○○曾於民國於八十六年間因竊盜案件，經法院判處有期徒刑三年六月確定，
    並於九十年七月八日執行完畢，復基於常業竊盜之犯意，先後於下列所述之時、
    地，為竊盜之犯行：
    （一）於九十二年十月十三日上午某時許，進入位於高雄市○○○路與凱旋路口
          之「寶樂美食館」店內，徒手竊取吳福泉所管領置於櫃檯之現金新台幣約
          四萬元，得手後將之花用完畢。
    （二）於同年十一月六日五時許，在高雄市○○○路三十號之騎樓下，徒手扳開
          陳筠茜所有車牌號碼ＸＶＯ─三六一號重型機車之置物箱，竊取該機車置
          物箱內之皮包一只（內有現金三千元、證件、手機二支），得手後將現金
          花盡，手機則變賣予真實姓名年籍不詳之人，證件則予以丟棄在不詳之地
          點。
    （三）於同年十一月十七日一時五十三分許，徒手侵入位於高雄市苓雅區○○○
          路一六○號之「燦坤量販店」內，竊取該店內之數位攝影機十二台（ＳＯ
          ＮＹ牌四台、ＪＶC牌八台，價值合計約四十七萬四千八百元），得手後
          於同日十五時許將竊得之數位攝影機三台變賣予知情之丙○○（本院已先
          行審結），其餘則循報載出售與不詳姓名年籍之人。
    （四）於同年十二月十五日二十時許，進入高雄市○○區○○路十二巷一號三樓
          林志忠之住處內（侵入住宅部分未據告訴），徒手竊取屋內之現金七萬元
          ，得手後花用完畢。
    （五）於同年十二月十八日十九時三十分許，在高雄市○○路四十九號「經濟部
          商品檢驗局」前，持路旁拾獲之石頭，砸毀龔建隆所有Ｆ六─三○九九號
          自用小客車之車窗（毀損部分未據告訴），竊取車內之手提包一只（內有
          現金約二萬元、郵局存摺、大眾銀行存摺各一本、大眾銀行信用卡一張、
          超域企業有限公司印章一枚），得手後將竊得現款花用完畢，其餘物品則
          棄置於高雄市○○路某處（未起獲）。
    （六）於同年十二月十二日四時三十九分許，駕駛車號ＹＲ─三五八號營業用小
          客車前往高雄市○○區○○街一一二號「燦坤量販店」（電腦館店長為黃
          麗華，家電館店長為戊○○），持其所有具有傷害人之身體之鐵剪刀、螺
          絲起子各一把，破壞該店後門之鐵皮屋夾板後侵入店內，竊取ＪＶＣ牌數
          位攝影機五台、ＳＯＮＹ牌數位攝影機六台、ＳＨＡＲＰ牌數位攝影機二
          台、國際牌數位攝影機三台、ＩＢＭ牌筆記型電腦三台、ＡＳＵＳｕA牌?
          妍O型電腦一台（價值合計約七十二萬七千七百二十三元），得手後或刊?
          n報紙出賣與不詳之人或以低價賤賣與知情之丙○○。
    （七）於同年十二月二十四日十六時許，侵入高雄市○○區○○路十五號唐英俊
          之住處內（侵入住宅部分，未據告訴），徒手竊得皮包一只（內有六千餘
          元、身分證一張、信用卡二張、駕照二張、健保ＩＣ卡一張），得手後現
          款花用完畢，其餘身分證一張、信用卡二張、駕照二張、健保ＩＣ卡一張
          則棄置於高雄市○○路某處（未起獲）。
    （八）於同年十二月二十七日十八時許，在高雄市鼓山區○○○路「中華藝校」
          前，持路旁拾獲之石頭，砸毀蔡宗所有車牌號碼ＺＣ─三九九八號自用
          小客車之車窗（毀損部分未據告訴），竊取車內之汽車音響、車用液晶電
          視、ＣＤ換片夾，得手後予以變賣花用完畢。
    （九）於九十三年一月十七日四時四十七分許，在同右址店內，雙手戴塑膠手套
          ，持鐵剪、螺絲起子各一把欲以同右（六）之手法竊取「燦坤量販店」內
          之電子用品，適有保全人員林雯隆經過發現，並報警合力制服而告未遂，
          始循線查獲上情，並扣得鐵剪刀、螺絲起子各一把及作案用塑膠手套一雙
          。
二、案經高雄市政府警察局鼓山分局及小港分局移送台灣高雄地方法院檢察署檢察官
    偵查起訴。
    理  由
一、上開犯罪事實業據被告甲○○於警訊、偵查及本院審理中均坦承不諱，核與同案
    被告丙○○於本院審理中所供述之情節相符，並經被害人吳福泉、陳筠茜、乙○
    ○、林志忠、龔建隆、丁○○、戊○○、蔡宗紘、唐英俊於警訊中之指述無誤，
    並據證人林雯隆於警訊中證述明確，復有被告所有供竊盜所用之鐵剪刀、螺絲起
    子各一把及塑膠手套一雙扣案可憑，罪證明確，被告犯行堪以認定。
二、按刑法上之所謂常業犯，係指反覆以實施同種類行為為目的之社會活動之職業性
    犯罪，至於犯罪所得之多寡，是否恃此為唯一之謀生職業，則非所問，縱令兼有
    其他職業，仍無礙於該常業犯罪之成立，最高法院八十五年度臺上字第五一○號
    判例可資參照。被告反覆多次實施竊盜之犯行，顯非偶一為之而係以之為業，核
    其所為，係犯刑法第三百二十二條之常業竊盜罪。又被告曾受上開有期徒刑以上
    刑之執行，有其台灣高等法院被告全國前案紀錄表一份附卷可稽，其於執行完畢
    後五年內，再犯本件有期徒刑以上之罪，為累犯，應依刑法第四十七條之規定加
    重其刑。審酌被告於七十五間即因竊盜案件，經法院判處有期徒刑一年六月確定
    ，而於八十年五月一日減刑執行完畢，復於七十九年間因竊盜案件，經法院判處
    有期徒刑三月確定，因羈押折抵刑期期滿執行完畢，又於七十九年間因竊盜案件
    ，經法院判處有期徒刑八月確定，並於八十年一月四日執行完畢，有其上開紀錄
    表可查，其平日之素行不良，及其正值青壯，竟不思以勞力謀生，以竊取他人財
    物為業，犯罪所得不低，惟犯後坦承犯行，態度尚稱良好等一切情狀，量處如主
    文所示之刑。再者被告係以犯竊盜罪為常業，爰依竊盜犯贓物犯保安處分條例第
    三條第一項第二款之規定，同時予以宣告於刑之執行前令入勞動處所強制工作，
    以矯正常業竊盜惡習。又扣案之鐵剪刀、螺絲起子各一把及塑膠手套一雙，為被
    告所有供本件犯罪所用之物，均應依刑法第三十八條第一項第二款宣告沒收。另
    扣案之老虎鉗一把，被告供稱係平日置於車上，並未用於竊盜之犯行，既無證據
    認為係被告供犯罪所用之物，且非屬違禁物，爰不為沒收之諭知，附此敘明。
三、又本件被告所犯係死刑、無期徒刑、最輕本刑為三年以上有期徒刑以外之罪，其
    於準備程序中就被訴事實為有罪之陳述，經法官告知簡式審判程序之旨，並聽取
    公訴人、被告之意見後，本院認為適宜進行簡式審判程序，附予敘明。
據上論斷，應依刑事訴訟法第二百七十三條之一第一項、第二百九十九條第一項前段
，刑法第三百二十二條、第四十七條、第三十八條第一項第二款，竊盜犯贓物犯保安
處分條例第三條第一項第二款、第四條、第五條第一項前段，判決如主文。
中     華      民      國      九十三      年    五    月    十四    日
                                  臺灣高雄地方法院刑事第十四庭
                                      審判長法  官    李淑惠
                                            法  官    呂憲雄
                                            法  官    林俊寬
右正本證明與原本無異。
如不服本判決，應於判決送達後十日內，向本院提出上訴狀。
                                            書記官    蔡淑貞
中     華      民      國      九十三      年    五    月    十四    日
